ACORDAO-COMPLETO-2356454

ACÓRDÃO DE RELAÇÃO

ACÓRDÃO DE RELAÇÃO 4721/2019 ATA 21/2019 - PRIMEIRA CÂMARA

Acórdão 4721/2019-TCU-Primeira Câmara
Os Ministros do Tribunal de Contas da União, reunidos em Sessão de 1ª Câmara, ACORDAM, por unanimidade, com fundamento nos arts. 1º, inciso V, e 39, inciso I, da Lei 8.443, de 16 de julho de 1992, c/c o art. 259, inciso I, e 260, § 5º, do Regimento Interno, em considerar prejudicado, por perda do objeto, o exame de mérito do (s) ato (s) de admissão, em face do desligamento ou falecimento do (s) interessado (s) e pela ausência de proposta de ressarcimento de valores indevidamente recebidos, na forma prevista no art. 7º da Resolução/TCU 206/2007, de acordo com os pareceres emitidos nos autos.
1. Processo TC-Processo 011.098/2019-8 (ATOS DE ADMISSÃO) 
	1.1. Interessados: Ricardo Luiz Fernandes Bella (XXX.312.297-XX) ; Ricardo Oliveira Pereira (XXX.312.047-XX) ; Rita de Cassia Arantes Moreira (XXX.714.047-XX) ; Rita de Cassia Arantes Moreira (XXX.714.047-XX) ; Rita de Cassia Coda dos Santos (XXX.146.367-XX) ; Rita de Cassia Ramos Medeiros (XXX.744.098-XX) ; Roberta Gomes Elias Nascimento (XXX.723.707-XX) ; Roberta Quintao Fernandes da Silva (XXX.802.397-XX) ; Roberta Segalot Alves da Silva (XXX.109.197-XX) ; Roberto Jose Bozzetti Navarro (XXX.654.577-XX) ; Roberto José Marinho Falcão (XXX.973.267-XX) ; Roberto Robalinho Lima (XXX.920.781-XX) ; Roberto Stefan de Almeida Ribeiro (XXX.058.237-XX) ; Robson Rangel (XXX.977.397-XX) ; Robson Rodrigues dos Santos (XXX.856.627-XX) ; Robson Rodrigues dos Santos (XXX.856.627-XX) ; Rodolfo Petronio da Costa Araujo (XXX.812.707-XX) ; Rodrigo Bastos Santiago (XXX.793.097-XX) ; Rodrigo Fernandez Labriola (XXX.554.057-XX) ; Rodrigo Moulin Silva (XXX.303.547-XX) 
	1.2. Órgão/Entidade: Universidade Federal Fluminense
	1.3. Relator: Ministro-Substituto Augusto Sherman Cavalcanti
	1.4. Representante do Ministério Público: Procuradora-Geral Cristina Machado da Costa e Silva
	1.5. Unidade Técnica: Secretaria de Fiscalização de Pessoal (SEFIP) .
	1.6. Representação legal: não há.
	1.7. Determinações/Recomendações/Orientações: não há.

Primeira Câmara

Universidade Federal Fluminense

Ricardo Luiz Fernandes Bella (XXX.312.297-XX); Ricardo Oliveira Pereira (XXX.312.047-XX); Rita de Cassia Arantes Moreira (XXX.714.047-XX); Rita de Cassia Arantes Moreira (XXX.714.047-XX); Rita de Cassia Coda dos Santos (XXX.146.367-XX); Rita de Cassia Ramos Medeiros (XXX.744.098-XX); Roberta Gomes Elias Nascimento (XXX.723.707-XX); Roberta Quintao Fernandes da Silva (XXX.802.397-XX); Roberta Segalot Alves da Silva (XXX.109.197-XX); Roberto Jose Bozzetti Navarro (XXX.654.577-XX); Roberto José Marinho Falcão (XXX.973.267-XX); Roberto Robalinho Lima (XXX.920.781-XX); Roberto Stefan de Almeida Ribeiro (XXX.058.237-XX); Robson Rangel (XXX.977.397-XX); Robson Rodrigues dos Santos (XXX.856.627-XX); Robson Rodrigues dos Santos (XXX.856.627-XX); Rodolfo Petronio da Costa Araujo (XXX.812.707-XX); Rodrigo Bastos Santiago (XXX.793.097-XX); Rodrigo Fernandez Labriola (XXX.554.057-XX); Rodrigo Moulin Silva (XXX.303.547-XX)

AUGUSTO SHERMAN

não há.

ATOS DE ADMISSÃO (ADS)

Secretaria de Fiscalização de Pessoal (SEFIP).